臺灣臺北地方法院小額民事判決
110年度北小字第5222號
原      告  新安東京海上產物保險股份有限公司

法定代理人  陳忠鏗  
訴訟代理人  羅天君  
被      告  洪聖効  

上列當事人間請求損害賠償事件，於中華民國111年1月20日言詞
辯論終結，本院判決如下︰
    主      文
被告應給付原告新臺幣壹萬零玖佰壹拾貳元，及自民國一百一十
年十二月二十四日起至清償日止，按週年利率百分之五計算之利
息。
原告其餘之訴駁回。
訴訟費用新臺幣壹仟元，其中新臺幣玖佰伍拾元由被告負擔，餘
由原告負擔。
本判決第一項得假執行。但被告如以新臺幣壹萬零玖佰壹拾貳元
為原告預供擔保，得免為假執行。
    事實及理由
一、被告經受合法通知，無正當理由，未於言詞辯論期日到場，
    核無民事訴訟法第386條各款所列情事，爰依原告聲請，由
    其一造辯論而為判決。
二、原告主張：原告承保訴外人鄭芯晨所有車號：000-0000號車
    (下稱系爭車輛)車體損失險，系爭車輛於民國109年9月26日
    14時許，由訴外人張逸承駕駛，行經臺北市信義區忠孝東路
    5段與松仁路口處，遭被告駕駛2878-NC號車，因倒車不慎致
    撞擊系爭車輛，並使系爭車輛受損，本事故業經臺北市政府
    警察局信義分局交通分隊處理在案。系爭車輛受損部分經送
    廠修復後，其車損合理必要費用合計新臺幣(下同)11,529元
    (工資：2,010元、烤漆：7,009元、零件：2,510元)，爰依
    保險法第53條第1項、民法第184條第1項、第191之2條等規
    定提起本件訴訟等語。並聲明：被告應給付原告11,529元，
    及自起訴狀繕本送達之翌日起至清償日止，按週年利率5%計
    算之利息。
三、按因故意或過失、不法侵害他人之權利者，負損害賠償責任
    ；汽車、機車或其他非依軌道行駛之動力車輛，在使用中加
    損害於他人者，駕駛人應賠償因此所生之損害，但於防止損
    害之發生，已盡相當之注意者，不在此限；被保險人因保險
    人應負保險責任之損失發生，而對於第三人有損失賠償請求
    權者，保險人得於給付賠償金額後，代位行使被保險人對於
    第三人之請求權；但其所請求之數額，以不逾賠償金額為限
    ，民法第184條第1項前段、第191條之2、保險法第53條第1
    項定有明文。經查，原告主張被告於前揭時地與系爭車輛發
    生碰撞等節，業據其提出車損照片、道路交通事故當事人登
    記聯單、道路交通事故初步分析研判表、道路交通事故現場
    圖、等件影本在卷可稽（見本院卷第21-29頁），且有本院
    向臺北市政府警察局交通警察大隊調閱之道路交通事故現場
    圖3份、道路交通事故當事人登記聯單、道路交通事故調查
    紀錄表2份、道路交通事故照片黏貼紀錄表等資料核閱屬實
    （見本院卷第43-57頁），自堪信原告主張之事實為真正。
    本件被告既因使用汽車中加損害於原告所承保之系爭車輛，
    致系爭車輛受損，復難認被告對於防止損害之發生已盡相當
    之注意，被告之過失行為與系爭車輛之車損結果，亦有相當
    因果關係，是被告應就本件事故所生系爭車輛之損害負損害
    賠償責任。原告承保系爭車輛並已給付賠償金額，即得代位
    行使對被告之侵權行為損害賠償請求權。
四、次按不法毀損他人之物者，被害人得請求賠償其物因毀損所
    減少之價額，民法第196條定有明文。又依上開規定請求賠
    償物被毀損所減少之價額，得以修復費用為估定之標準，但
    以必要者為限（例如：修理材料以新品換舊品，應予折舊）
    ，最高法院77年度第9次民事庭會議決議參照。依行政院所
    發布之固定資產耐用年數表及固定資產折舊率表，非運輸業
    用客車、貨車之耐用年數為5年，本院爰依行政院所頒固定
    資產耐用年數表及固定資產折舊率表，採定率遞減法計算系
    爭車輛之折舊。經查，原告主張其因本件車禍支出系爭車輛
    修復費用11,529元，其中工資費用2,010元、烤漆費用7,009
    元、零件費用為2,510元，業據估價單、電子發票在卷可稽
    （見本院卷第31-33頁），揆諸首揭規定，其中新零件更換
    舊零件之零件折舊部分非屬必要費用，應予扣除。而依行政
    院所發布之固定資產耐用年數表及固定資產折舊率表，非運
    輸業用客車、貨車之耐用年數為5年，依定率遞減法每年應
    折舊369/1000，另營利事業所得稅查核準則第95條第6項規
    定：「固定資產提列折舊採用定率遞減法者，以一年為計算
    單位，其使用期間未滿一年者，按實際使用之月數相當於全
    年之比例計算之，不滿一月者，以月計」，系爭車輛自出廠
    日即109年2月（見本院卷第17頁）起至車禍發生日109年9月
    26日止，已使用約8個月，則系爭車輛更換零件部分，經扣
    除折舊後為1,893元（計算式如附表），加計工資費用2,010
    元及烤漆費用7,009元後，原告得向被告請求之車輛修復費
    用為10,912元（計算式：1,893元＋2,010元＋7,009元＝10,912
    元），逾此範圍之請求，即屬無據。
五、末按給付無確定期限者，債務人於債權人得請求給付時，經
    其催告而未為給付，自受催告時起，負遲延責任。其經債權
    人起訴而送達訴狀，或依督促程式送達支付命令，或為其他
    相類之行為者，與催告有同一之效力；遲延之債務，以支付
    金錢為標的者，債權人得請求依法定利率計算之遲延利息。
    但約定利率較高者，仍從其約定利率；應付利息之債務，其
    利率未經約定，亦無法律可據者，週年利率為百分之五，民
    法第229條第2項、第233條第1項前段、第203條分別定有明
    文。查原告代位被保險人行使對被告之損害賠償請求權，係
    以支付金錢為標的，給付並無確定期限，自應經原告之催告
    而未給付，被告始負遲延責任。揆諸前揭規定，原告請求被
    告給付自起訴狀繕本送達被告翌日即110年12月24日（見本
    院卷第93頁）起至清償日止，按法定利率即週年利率5%計算
    之利息，洵屬有據。
六、綜上所述，原告承保系爭車輛並已給付保險金額，即得代位
    行使對被告之侵權行為損害賠償請求權。從而，原告依侵權
    行為及保險法第53條之法律關係，請求被告給付10,912元，
    及自110年12月24日起至清償日止，按週年利率5%計算之利
    息，為有理由，應予准許；逾此範圍之請求，為無理由，應
    予駁回。
七、本件原告勝訴部分，係就民事訴訟法第436 條之8 適用小額
    訴訟程序所為被告敗訴之判決，依同法第436 條之20規定，
    應依職權宣告假執行，並依同法第436 條之23準用第436 條
    第2 項，適用同法第392 條第2 項規定，依職權宣告被告如
    預供擔保，得免為假執行。
八、訴訟費用負擔之依據：民事訴訟法第79條。按適用小額訴訟
    程序事件法院為訴訟費用之裁判時，應確定其費用額，民事
    訴訟法第436之19定有明文，爰依後附計算書確定本件訴訟
    費用額如主文第3項所示金額。
中　　華　　民　　國　　111 　年　　1 　　月　　25　　日
　　　　　　　        臺北簡易庭　
　　　　　　　　　            法　    官　郭美杏
以上正本係照原本作成。
如不服本判決，須以違背法令為理由，應於判決送達後20日內向
本庭（臺北市○○○路0 段000 巷0 號）提出上訴狀。（須按他
造當事人之人數附繕本）。如委任律師提起上訴者，應一併繳納
上訴審裁判費。
中　　華　　民　　國　　111 　年　　1 　　月　　25　　日
            　　　　　　　　　書　記　官  林玗倩
附錄：
一、民事訴訟法第436 條之24第2 項：　　
　　對於小額程序之第一審裁判上訴或抗告，非以其違背法令為
    理由，不得為之。
二、民事訴訟法第436 條之25：　　
　　上訴狀內應記載上訴理由，表明下列各款事項：
    ㈠原判決所違背之法令及其具體內容。
    ㈡依訴訟資料可認為原判決有違背法令之具體事實。
三、民事訴訟法第436 條之32條第2 項：
　　第438 條至第445 條、第448 條至第450 條、第454 條、第
    455 條、第459 條、第462 條、第463 條、第468 條、第46
    9 條第1 款至第5 款、第471 條至第473 條及第475 條第1
    項之規定，於小額事件之上訴程序準用之。
計　　算　　書
項　　　　目             金　額（新臺幣）     　　備　註
第一審裁判費   　 　　   1,000元
合　　　　計　　　       1,000元
附        表
-----
折舊時間           金額
第1年折舊值        2,510×0.369×(8/12)=617
第1年折舊後價值    2,510-617=1,893